臺灣臺北地方法院交通事件裁定　　　　　　　　　　九十一年度交聲字第二三三號
　　異　議　人
　　即受處分人　甲○
右列異議人即受處分人因違反道路交通管理處罰條例案件，對於臺北市交通事件裁決
所中華民國九十一年二月六日所為之處分（原處分案號：北市裁三字第裁二二－Ｚ0
0000000號），聲明異議，本院裁定如左：
    主      文
異議駁回。
    理      由
一、按汽車行駛於高速公路或設站管制之道路，而不遵管制之規定者，處汽車駕駛人
    新臺幣（下同）三千元以上六千元以下罰鍰，並記違規點數一點；又汽車駕駛人
    裝用測速雷達感應器者，處一千二百元以上二千四百元以下罰鍰，並沒入汽車所
    有人所裝設之感應器，吊扣牌照一個月，記違規點數一點，道路交通管理處罰條
    例第三十三條第一項、第四十條第一項、第二項、第六十三條第一項第一款分別
    定有明文。復依違反道路交通管理事件統一裁罰標準及處理細則所訂之違反道路
    交通管理事件統一裁罰標準表亦明定汽車行駛於高速公路或設站管制之道路，而
    不遵管制之規定及裝用測速雷達感應器者，在期限內到案聽候裁決者，各處三千
    元及一千八百元，及各記違規點數一點，並沒入汽車所有人所裝設之感應器，吊
    扣牌照一個月。
二、本件異議人即受處分人甲○於民國九十年十月二十七日下午二時二十七分許，駕
    駛車號七Ｂ－六一五○號自小客車，行經限速九十公里之國道三號公路北向十七
    公里處時，以時速一○七公里之高速超速行駛，經內政部警政署國道公路警察局
    第六警察隊員警攔舉，並查獲車內裝置雷達測速感應器，遂以受處分人有違反道
    路交通管理處罰條例第三十三條第一項、第四十條第一項之行為掣發內政部警政
    署國道公路警察局九十年十月二十七日公警局交字第Ｚ00000000號舉發
    違反道路交通管理事件通知單予以舉發，嗣受處分人於舉發通知單上所載應到案
    日期（九十年十一月十一日）前之九十年十一月五日向原處分機關申訴，原處分
    機關函請舉發機關調查結果，仍認受處分人有上開違規行為，乃依道路交通管理
    處罰條例第三十三條第一項、第四十條第一項、第二項、第六十三條第一項第一
    款及違反道路交通管理事件統一裁罰標準及處理細則所訂之違反道路交通管理事
    件統一裁罰標準表之規定，於九十一年二月六日以北市裁三字第裁二二－Ｚ00
    000000號裁決書裁處受處分人罰鍰四千八百元，記違規點數二點，測速雷
    達感應器沒入，並吊扣汽車牌照一個月。
三、受處分人聲明異議意旨略以：伊所裝設之物並無接收警用測速雷達信號而妨礙交
    警執行超速取締公務之作用，非屬道路交通管理處罰條例第四十條第一項所指之
    雷達感應器云云。然查：本件受處分人於九十年十月二十七日下午二時二十七分
    許，駕駛車號七Ｂ－六一五○號自小客車，行經限速九十公里之國道三號公路北
    向十七公里處時，以時速一○七公里之高速超速行駛，經內政部警政署國道公路
    警察局第六警察隊員警攔舉，並查獲車內裝置雷達測速感應器等節，有舉發違反
    道路交通管理事件通知單、內政部警政署國道公路警察局第六警察隊九十年十一
    月二十二日（九十）公警國六刑字第一八三三七號函、國道各主要路段速限一覽
    表附卷可稽，並有雷達感應器一只扣案可佐，即受處分人亦不否認有超速及裝設
    扣案物之情事，此部分事實應堪認定。受處分人雖以伊所裝設之物非雷達感應器
    云云置辯。然按，所謂測速雷達感應器是為偵測雷達測速器，故只要汽車所有人
    裝置電子設備具有「偵測感應」得知交通警政機關為偵測駕駛人行車速度所裝設
    之雷達測速器處所之功能，而使違規超速者，能於該路段減速，達逃避取締目的
    之器具，即為前揭條文所指之「測速雷達感應器」，至於該器具或因廠商設計方
    法有別，但均不因其係採「直接」或「間接」方式偵測感應測速雷達，而改變其
    具有感應雷達測速性質之事實，業經交通部函釋甚詳，有該部八十六年十月七日
    交路八十六字第○四六三六五號函可資參酌。本件受處分人於聲明異議狀中自承
    ：扣案物之作用原理為該項物品製造廠商在不同速限路段放置信號發射器，行為
    人經由該項物品接收廠商放置的信號發射器信號，得知該路段之速限等語，已足
    認該扣案物品係屬道路交通管理處罰條例規範之「測速雷達感應器」。況經本院
    於九十一年十一月二十二日上午十時許將該扣案物品裝置於本院車號ＤＡ－八四
    七九號公務車測試，裝置完成後即發出「微電腦已啟動，請繫安全帶，祝你行車
    平安」之女音，嗣於公務車分別行經臺北市○○○路與和平西路口、和平西路與
    寧波西街口時，均發出「前方有照相偵測，限速五十公里」之女音，有本院勘驗
    筆錄在卷足憑，該扣案物品顯具感應器效用，且功能完好正常，具有偵測交通警
    政機關為了偵測駕駛人行車速度所裝設之雷達測速器之功能，屬道路交通管理處
    罰條例第四十條第一項所稱之「雷達感應器」，至為灼然，受處分人徒憑己見，
    辯稱：扣案之物品僅具提示注意危險路段作用，無法接收測速雷達訊號，並非感
    應器云云，不足採信。本件違規事實明確，不容受處分人空言否認。
四、綜上所述，本件受處分人有前揭違規行為，原處分機關依道路交通管理處罰條例
    第三十三條第一項、第四十條第一項、第二項、第六十三條第一項第一款及違反
    道路交通管理事件統一裁罰標準及處理細則所訂之違反道路交通管理事件統一裁
    罰標準表之規定，裁處受處分人罰鍰四千八百元，記違規點數二點，測速雷達感
    應器沒入，並吊扣汽車牌照一個月，均核無違誤，本件受處分人之異議為無理由
    ，自應將其異議駁回。
據上論斷，應依道路交通案件處理辦法第十九條，裁定如主文。
中      華      民      國    九十一    年     十一     月    二十六    日
                                      臺灣臺北地方法院交通法庭
                                          法  官  宋  松  璟
右正本證明與原本無異
如不服本裁定應於送達後五日內向本院提出抗告狀
                                          書記官  楊  文  祥
中      華      民      國    九十一    年     十一     月    二十六    日
